臺灣高等法院刑事判決　　　　　　　　　96年度上易字第41號
上　訴　人　臺灣士林地方法院檢察署檢察官
上　訴　人
即　被　告　甲○○
上列上訴人因被告違反毒品危害防制條例案件案件，不服臺灣士
林地方法院95年度易字第1030號，中華民國95年10月31日第一審
判決（起訴案號：臺灣士林地方法院檢察署95年度毒偵字第1066
號），提起上訴，本院判決如下：
    主  文
上訴駁回。
    事  實
一、甲○○前因施用毒品，先後2次經原法院裁定送觀察、勒戒
    ，均認無繼續施用毒品傾向，分別由臺灣士林地方法院檢察
    署（下稱士林地檢署）檢察官於民國88年8月6日及89年8月8
    日為不起訴處分確定。復於89年因犯竊盜案件經原法院分別
    判處有期徒刑1年，又於91年間因施用毒品案件，經原法院
    裁定施以強制戒治處分，於92年5月23日保護管束期滿未經
    撤銷視為強制戒治執行完畢，同一案件並經士林地檢署檢察
    官聲請簡易判決處刑，經原法院判處有期徒刑6月確定，上
    開竊盜及施用毒品案件，並經原法院定應執行刑1年5月。甲
    ○○於強制戒治前，又因施用第一級、第二級毒品案件，經
    原法院分別判處有期徒刑7月、7月確定，並定應執行刑為有
    期徒刑1年確定，其上開1年5月有期徒刑及1年有期徒刑，經
    付執行，於93年11月8日縮短刑期假釋出間，於94年5月2日
    縮刑期滿，假釋未經撤銷，以執行完畢論。詎其仍不知悛悔
    ，於前案強制戒治執行完畢釋放後5年內，復基於施用第二
    級毒品安非他命之概括犯意，自95年2月間某日起至同年5月
    18日晚上10時、11時止，在台北縣三芝鄉○○街60號住處，
    以將安非他命置於玻璃球內燒烤產生煙霧之方式，連續施用
    第二級毒品安非他命多次，嗣於95年5月20日凌晨2時許，在
    台北縣淡水鎮小中寮29號旁其所駕駛車號4923─EB號自用小
    客車內為警查獲，並扣得安非他命1包（毛重0.7公克）。
二、案經台北縣政府警察局淡水分局報告台灣士林地方法院檢察
　　署檢察官偵查起訴，甲○○經原審經訊問後，為有罪之陳述
  ，經原審合議庭裁定由受命法官獨任進行簡式審判程序審理。
    理  由
一、被告於本院審理時未到庭，惟其於原審偵審中對於上揭事實
    均坦承不諱，且被告於95年5月20日為警查獲後，經警採集
    其尿液送請臺灣檢驗科技股份有限公司檢驗結果，確呈安非
    他命類陽性反應，有該公司濫用藥物尿液檢驗報告書1紙在
    卷可稽（見偵查卷第48頁）。此外，復有白色結晶體1包（
    毛重0.7公克）扣案可資佐證，而上開白色結晶體1包，經鑑
    驗後確屬第二級毒品安他命，亦有臺北縣政府警察局淡水分
    局查獲毒品危害防制條例初步鑑驗報告單附卷可憑（見偵查
    卷第25頁），足認被告之自白與事實相符，自堪採信。又被
    告前因施用毒品，先後二次經觀察、勒戒後，均認無繼續施
    用毒品之傾向，分別由士林地檢署檢察官於88年8月6日及89
    年8月8日為不起訴處分確定，復於91年間因施用毒品，經原
    法院裁定強制戒治，並於92年5月23日保護管束期滿未經撤
    銷視為強制戒治執行完畢，有本院被告前案紀錄表及不起訴
    處分書在卷為憑，足認被告於強制戒治執行完畢後，5年內
    再犯施用第二級毒品犯行。本件事證明確，被告犯行洵堪認
    定。
二、新舊法比較適用：
(一)按94年1月7日修正公布，95年7月1日施行之修正後刑法第2
    條第1項規定：「行為後法律有變更者，適用行為時之法律
    。但行為後之法律有利於行為人者，適用最有利於行為人之
    法律。」。
(二)被告有如事實欄所載之犯行及執行情形，有本院被告前案紀
    錄表一份附卷可稽，其於5年內再故意犯本件有期徒刑以上
    之罪，不論依修正前之刑法第47條，或修正後之刑法第47條
    第1項之規定，均構成累犯，對被告而言並無有利或不利之
    情形，自不生新舊法比較之問題。
(三)又刑法第56條連續犯之規定，因新法業已刪除連續犯之規定
    ，此刪除雖非犯罪構成要件之變更，但顯已影響行為人之法
    律效果，自屬法律有變更，依新法第2條第1項規定，比較新
    、舊法結果，仍應適用較有利於被告之行為時法即舊法論以
    連續犯（最高法院95年度第8次刑事庭會議決議參照）。
(四)另被告行為後刑法第57條、第58條等規定，亦經修正，惟此
    為法院就刑之裁量及加減審認標準見解之明文化，非屬法律
    之變更。至刑法第11條於被告行為後雖經修正，但僅為增加
    保安處分之規定，與本件無關。
(五)經綜合被告本件全部罪刑之結果而為比較，被告行為後之刑
    法並不較有利於被告，本件應適用被告行為時刑法之規定論
    處。
三、核被告所為，係犯毒品危害防制條例第10條第2項之施用第
    二級毒品罪。被告施用第二級毒品安非他命前後，非法持有
    第二級毒品安非他命之低度行為，為施用之高度行為所吸收
    ，均不另論罪。其先後多次施用第二級毒品安非他命犯行，
    時間緊接，犯罪構成要件相同，顯係基於概括犯意反覆為之
    ，應依被告行為時之刑法第56條之規定論以一罪，並依法加
    重其刑。查被告有如事實欄所載之犯行及執行情形，有本院
    被告前案紀錄表一份附卷可稽，於5年內再犯有期徒刑以上
    之各本罪，均為累犯，均應依被告行為時之刑法第47條之規
    定，遞加重其刑。
四、原審基於上述理由，因依毒品危害防制條例第10條第2項、
    、被告行為後刑法第2條第1項前段、第11條、被告行為時刑
    法第56條、第47條各規定，於審酌被告前曾有施用毒品之犯
    行，經觀察、勒戒2次及強制戒治，並經判刑，仍無法戒除
    其毒癮，竟再度涉犯本案，足見其深陷毒癮而難以自拔，並
    考量其生活狀況、智識程度，施用毒品之次數，暨犯罪後坦
    承犯行等一切情狀，量處有期徒刑9月。暨以扣案之安非他
    命（毛重0.7公克），係查獲之毒品，屬違禁物，不問屬於
    犯人與否，應依毒品危害防制條例第18條第1項前段之規定
    沒收銷燬，另包裝毒品安非他命之外包裝袋，係被告所有，
    且係供被告犯罪所用之物等情，業經被告供明在卷，併依刑
    法第38條第1項第2款之規定宣告沒收。核其認事用法，俱無
    違誤，量刑意甚允洽。公訴人上訴意旨認被告於95年9月30
    日晚上7時許，在臺北縣淡水鎮○○路沙崙海水浴場，施用
    第二級毒品安非他命，與本案具有接續犯之關係，為事實上
    之同一案件云云，惟查：（一）接續犯係指如數行為於同時
    同地或密切接近之時地實施，侵害同一之法益，各行為之獨
    立性極為薄弱，依一般社會健全觀念，在時間差距上，難以
    強行分開，在刑法評價上，以視為數個舉動之接續施行，合
    為包括之一行為予以評價，較為合理，而為包括之一罪（最
    高法院86年臺上字第3295號判例意旨參照）。本件併案部分
    所指被告施用第二級毒品安非他命之時間係95年9月30日晚
    上7時許，而本院認定被告最後一次施用第二級毒品甲基安
    非他命係95年5月18日晚間10時、11時，已相隔4月以上，實
    難認移送併辦部分之犯行與本案之犯行，具有接續犯之事實
    上一罪關係。（二）又按連續數行為而犯同一之罪名，部分
    之數行為，發生在新法施行前者，新法施行後，該部分適用
    最有利於行為人之法律，若其中部分之一行為或數行為，發
    生在新法施行後者，該部分不能論以連續犯（最高法院95年
    第8次刑事庭會議決議意旨參照）。本件併案部分被告施用
    第二級毒品安非他命之犯行，既發生在連續犯規定刪除以後
    ，依上開說明，此部分犯行自難與上揭論罪科刑部分即被告
    在新法施行前之犯行成立連續犯，而有裁判上一罪關係。綜
    上所述，本件移送併辦部分之犯行，既與本案有罪部分無接
    續犯關係且係發生在連續犯規定刪除以後，自非起訴效力所
    及，本院尚無從併予審判，應由檢察官另行處理。公訴人執
    此指摘原判決不當，另被告上訴未具上訴理由，任意指摘原
    判決不當，均無理由，應予駁回。
五、被告經合法傳喚，無正當理由不到庭，爰不待其陳述，逕行
    判決。
據上論斷，應依刑事訴訟法第368條、第371條，判決如主文。
本案經檢察官曾忠己到庭執行職務。
中　　華　　民　　國　　96　　年　　3 　　月　　7 　　日
                  刑事第十九庭審判長法  官  尤豐彥
                                    法  官  宋  祺
                                    法  官  黃金富
以上正本證明與原本無異。
不得上訴。
                                    書記官  高士童
中　　華　　民　　國　　96　　年　　3 　　月　　7 　　日
附錄本案論罪科刑依據之法條：
毒品危害防制條例第10條第2項
施用第二級毒品者，處3年以下有期徒刑。
